【裁判字號】    95,交簡,238
【裁判日期】    950216
【裁判案由】    公共危險
【裁判全文】
臺灣高雄地方法院刑事判決             95年度交簡字第238號
聲  請  人  臺灣高雄地方法院檢察署檢察官
被      告  甲○○
上列被告因公共危險案件，經檢察官提起公訴（95年度偵字第
2497號），本院判決如下：
    主  文
甲○○服用酒類，不能安全駕駛動力交通工具而駕駛，處拘役肆
拾日，如易科罰金，以參佰元折算壹日。
    事實及理由
一、本件犯罪事實及證據均引用檢察官聲請簡易判決處刑書之記
    載（如附件）。惟證據部分補充：
（一）被告甲○○雖坦承於上揭時、地有飲用酒類之事實，惟辯
      稱其僅喝啤酒1 罐多，懷疑酒測值會高達每公升1.02毫克
      云云。然查：被告自承其飲用酒類時間係在95年1 月8 日
      晚上6 時許，而其係於同日晚上7 時10分為警攔檢查獲，
      而本件被告接受酒精呼氣濃度測試時間則為同日晚上7 時
      18分，此有卷附該酒精呼氣濃度測試紙記載明確。又該呼
      氣酒精濃度測試器於94年8 月31日經經濟部標準檢驗局檢
      定合格，有與測試紙序號041860D 相同之檢定合格證書1
      紙附卷可稽，仍屬1 年有效期限之內，且本件測試案號為
      第0047號，亦在1000 次 有效測試次數之內，足認被告受
      測之呼氣酒精濃度測試值並無違誤，堪信屬實。被告質疑
      該測試酒精濃度，否認犯行，自無可採。
（二）按刑法第185 條之3 所謂之「不能安全駕駛」，係抽象危
      險犯，並不以發生具體危險為必要。而依醫學實驗證明所
      得經驗法則，對於吐氣酒精濃度達每公升0.25毫克以上時
      ，將使駕駛人產生複雜之技巧障礙、駕駛能力變壞之行為
      表現，肇事比率比一般未飲酒時高出2 倍，而吐氣酒精濃
      度達每公升0.5 毫克以上時，將使駕駛人產生平衡感與判
      斷力障礙升高，肇事比率比一般未飲酒時高出10倍，甚而
      如吐氣酒精濃度達每公升0.75毫克時，駕駛人將產生明顯
      酒醉、步履蹣跚之行為狀態，其肇事比率比一般高25倍，
      達吐氣酒精濃度達每公升1 毫克時，將造成中度中毒，有
      步態不穩、噁心、嘔吐、精神混惑不清狀態（參見蔡志中
      著，對飲酒不能安全駕駛之執法研究，司法院第46期業務
      研究會講義）。本件被告遭查獲之際，其呼氣酒精濃度則
      高達1.02 MG /L，另依據測試觀察紀錄表內已載明被告於
      查獲時，駕駛有蛇行情形，外部觀察及詢問過程則有腳步
      不穩、語無倫次、含糊不清、多話等情，足認被告因飲酒
      已至駕駛技巧障礙，視覺及行為反應能力減低，而達不能
      安全駕駛動力交通工具之程度，本件事證已甚明確，被告
      犯行，洵堪認定。
二、核被告所為，係犯刑法第185 條之3 之服用酒類不能安全駕
    駛動力交通工具而駕駛罪。審酌被告酒後呼氣酒精濃度測試
    值高達每公升1.02毫克，仍於夜晚駕駛自小客車上路，對於
    公眾生命財產安全自有高度危險，惟其前未有不良前科紀錄
    ，有臺灣高等法院被告全國前案紀錄表在卷可按，素行尚稱
    良好等一切情狀，量處如主文所示之刑，並諭知易科罰金之
    折算標準。
三、依刑事訴訟法第449 條第1 項前段、第3 項、第454 條第2
    項，刑法第185 條之3 、第41條第1 項前段，罰金罰鍰提高
    標準條例第2 條，逕以簡易判決如主文。
四、如不服本判決，得自收受送達之日起10日內，向本院提起上
    訴。
中    華    民    國    95    年    2     月    16    日
                  交通法庭    法  官  李嘉益
以上正本證明與原本無異。
中    華    民    國    95    年    2     月    16    日
                              書記官  呂怜勳
附錄本案論罪科刑之法條全文：
刑法第185條之3：
服用毒品、麻醉藥品、酒類或其他相類之物，不能安全駕駛動力
交通工具而駕駛者，
處1年以下有期徒刑、拘役或3萬元以下罰金。


司法院資訊處製作；財團法人民間司法改革基金會備份。
